Config:
  hfst:
    Gen: ../../../src/generator-gt-norm.hfst
    Morph: ../../../src/analyser-gt-norm.hfst
  xerox:
    Gen: ../../../src/generator-gt-norm.xfst
    Morph: ../../../src/analyser-gt-norm.xfst
    App: lookup

Tests:
  
  Verb - wâpamêw - ok : # Wolvengrey VTA1 verb -  Wolvengrey p. 401; Fut+Cond from Okimāsis pp. 79, 103

     wâpamêw+V+TA+Ind+Prs+1Sg+3SgO: niwâpamâw # SET I
     wâpamêw+V+TA+Ind+Prs+2Sg+3SgO: kiwâpamâw
     wâpamêw+V+TA+Ind+Prs+1Pl+3SgO: niwâpamânân
     wâpamêw+V+TA+Ind+Prs+12Pl+3SgO: kiwâpamânaw
     wâpamêw+V+TA+Ind+Prs+2Pl+3SgO: kiwâpamâwâw
     
     wâpamêw+V+TA+Ind+Prs+1Sg+3PlO: niwâpamâwak # SET I-Pl
     wâpamêw+V+TA+Ind+Prs+2Sg+3PlO: kiwâpamâwak
     wâpamêw+V+TA+Ind+Prs+1Pl+3PlO: niwâpamânânak
     wâpamêw+V+TA+Ind+Prs+12Pl+3PlO: kiwâpamânawak
     wâpamêw+V+TA+Ind+Prs+2Pl+3PlO: kiwâpamâwâwak
     
     wâpamêw+V+TA+Ind+Prs+2Sg+1SgO: kiwâpamin # SET II
     wâpamêw+V+TA+Ind+Prs+2Sg/Pl+1PlO: kiwâpaminân
     wâpamêw+V+TA+Ind+Prs+2Pl+1SgO: kiwâpaminâwâw
     
     wâpamêw+V+TA+Ind+Prs+3Sg+4Sg/PlO: wâpamêw # SET III
     wâpamêw+V+TA+Ind+Prs+3Pl+4Sg/PlO: wâpamêwak
     wâpamêw+V+TA+Ind+Prs+4Sg/Pl+5Sg/PlO: wâpamêyiwa
     wâpamêw+V+TA+Ind+Prs+3Sg+5Sg/PlO: wâpamimêw # From Wolvengrey P.C. 27/6/15 (See /doc/)
     wâpamêw+V+TA+Ind+Prs+3Pl+5Sg/PlO: wâpamimêwak # From Wolvengrey P.C. 27/6/15 (See /doc/)

     wâpamêw+V+TA+Ind+Prs+1Sg+4Sg/PlO: niwâpamimâwa # SET IV
     wâpamêw+V+TA+Ind+Prs+2Sg+4Sg/PlO: kiwâpamimâwa
     wâpamêw+V+TA+Ind+Prs+1Pl+4Sg/PlO: niwâpamimânâna
     wâpamêw+V+TA+Ind+Prs+12Pl+4Sg/PlO: kiwâpamimânawa
     wâpamêw+V+TA+Ind+Prs+2Pl+4Sg/PlO: kiwâpamimâwâwa
     
     
     
     
     
     wâpamêw+V+TA+Ind+Prt+1Sg+3SgO: [nikî-wâpamâw, nikîwâpamâw] # SET I (past)
     wâpamêw+V+TA+Ind+Prt+2Sg+3SgO: [kikî-wâpamâw, kikîwâpamâw]
     wâpamêw+V+TA+Ind+Prt+1Pl+3SgO: [nikî-wâpamânân, nikîwâpamânân]
     wâpamêw+V+TA+Ind+Prt+12Pl+3SgO: [kikî-wâpamânaw, kikîwâpamânaw]
     wâpamêw+V+TA+Ind+Prt+2Pl+3SgO: [kikî-wâpamâwâw, kikîwâpamâwâw]
     
     wâpamêw+V+TA+Ind+Prt+1Sg+3PlO: [nikî-wâpamâwak, nikîwâpamâwak] # SET I-Pl (past)
     wâpamêw+V+TA+Ind+Prt+2Sg+3PlO: [kikî-wâpamâwak, kikîwâpamâwak]
     wâpamêw+V+TA+Ind+Prt+1Pl+3PlO: [nikî-wâpamânânak, nikîwâpamânânak]
     wâpamêw+V+TA+Ind+Prt+12Pl+3PlO: [kikî-wâpamânawak, kikîwâpamânawak]
     wâpamêw+V+TA+Ind+Prt+2Pl+3PlO: [kikî-wâpamâwâwak, kikîwâpamâwâwak]
     
     wâpamêw+V+TA+Ind+Prt+2Sg+1SgO: [kikî-wâpamin, kikîwâpamin] # SET II (past)
     wâpamêw+V+TA+Ind+Prt+2Sg/Pl+1PlO: [kikî-wâpaminân, kikîwâpaminân]
     wâpamêw+V+TA+Ind+Prt+2Pl+1SgO: [kikî-wâpaminâwâw, kikîwâpaminâwâw
     
     wâpamêw+V+TA+Ind+Prt+3Sg+4Sg/PlO: [kî-wâpamêw, kîwâpamêw] # SET III (past)
     wâpamêw+V+TA+Ind+Prt+3Pl+4Sg/PlO: [kî-wâpamêwak, kîwâpamêwak]
     wâpamêw+V+TA+Ind+Prt+4Sg/Pl+5Sg/PlO: [kî-wâpamêyiwa, kîwâpamêyiwa]
     wâpamêw+V+TA+Ind+Prt+3Sg+5Sg/PlO: [kî-wâpamimêw, kîwâpamimêw] # From Wolvengrey P.C. 27/6/15 (See /doc/)
     wâpamêw+V+TA+Ind+Prt+3Pl+5Sg/PlO: [kî-wâpamimêwak, kîwâpamimêwak] # From Wolvengrey P.C. 27/6/15 (See /doc/)

     wâpamêw+V+TA+Ind+Prt+1Sg+4Sg/PlO: [nikî-wâpamimâwa, nikîwâpamimâwa] # SET IV (past)
     wâpamêw+V+TA+Ind+Prt+2Sg+4Sg/PlO: [kikî-wâpamimâwa, kikîwâpamimâwa]
     wâpamêw+V+TA+Ind+Prt+1Pl+4Sg/PlO: [nikî-wâpamimânâna, nikîwâpamimânâna]
     wâpamêw+V+TA+Ind+Prt+12Pl+4Sg/PlO: [kikî-wâpamimânawa, kikîwâpamimânawa]
     wâpamêw+V+TA+Ind+Prt+2Pl+4Sg/PlO: [kikî-wâpamimâwâwa, kikîwâpamimâwâwa]
     
     
     
     
     
     wâpamêw+V+TA+Ind+Fut+Def+1Sg+3SgO: [nika-wâpamâw, nikawâpamâw] # SET I (Fut+Def)
     wâpamêw+V+TA+Ind+Fut+Def+2Sg+3SgO: [kika-wâpamâw, kikawâpamâw]
     wâpamêw+V+TA+Ind+Fut+Def+1Pl+3SgO: [nika-wâpamânân, nikawâpamânân]
     wâpamêw+V+TA+Ind+Fut+Def+12Pl+3SgO: [kika-wâpamânaw, kikawâpamânaw]
     wâpamêw+V+TA+Ind+Fut+Def+2Pl+3SgO: [kika-wâpamâwâw, kikawâpamâwâw]
     
     wâpamêw+V+TA+Ind+Fut+Def+1Sg+3PlO: [nika-wâpamâwak, nikawâpamâwak] # SET I-Pl (Fut+Def)
     wâpamêw+V+TA+Ind+Fut+Def+2Sg+3PlO: [kika-wâpamâwak, kikawâpamâwak]
     wâpamêw+V+TA+Ind+Fut+Def+1Pl+3PlO: [nika-wâpamânânak, nikawâpamânânak]
     wâpamêw+V+TA+Ind+Fut+Def+12Pl+3PlO: [kika-wâpamânawak, kikawâpamânawak]
     wâpamêw+V+TA+Ind+Fut+Def+2Pl+3PlO: [kika-wâpamâwâwak, kikawâpamâwâwak]
     
     wâpamêw+V+TA+Ind+Fut+Def+2Sg+1SgO: [kika-wâpamin, kikawâpamin] # SET II (Fut+Def)
     wâpamêw+V+TA+Ind+Fut+Def+2Sg/Pl+1PlO: [kika-wâpaminân, kikawâpaminân]
     wâpamêw+V+TA+Ind+Fut+Def+2Pl+1SgO: [kika-wâpaminâwâw, kikawâpaminâwâw
     
     wâpamêw+V+TA+Ind+Fut+Def+3Sg+4Sg/PlO: [ka-wâpamêw, kawâpamêw] # SET III (Fut+Def)
     wâpamêw+V+TA+Ind+Fut+Def+3Pl+4Sg/PlO: [ka-wâpamêwak, kawâpamêwak]
     wâpamêw+V+TA+Ind+Fut+Def+4Sg/Pl+5Sg/PlO: [ka-wâpamêyiwa, kawâpamêyiwa]
     wâpamêw+V+TA+Ind+Fut+Def+3Sg+5Sg/PlO: [ka-wâpamimêw, kawâpamimêw] # From Wolvengrey P.C. 27/6/15 (See /doc/)
     wâpamêw+V+TA+Ind+Fut+Def+3Pl+5Sg/PlO: [ka-wâpamimêwak, kawâpamimêwak] # From Wolvengrey P.C. 27/6/15 (See /doc/)

     wâpamêw+V+TA+Ind+Fut+Def+1Sg+4Sg/PlO: [nika-wâpamimâwa, nikawâpamimâwa] # SET IV (Fut+Def)
     wâpamêw+V+TA+Ind+Fut+Def+2Sg+4Sg/PlO: [kika-wâpamimâwa, kikawâpamimâwa]
     wâpamêw+V+TA+Ind+Fut+Def+1Pl+4Sg/PlO: [nika-wâpamimânâna, nikawâpamimânâna]
     wâpamêw+V+TA+Ind+Fut+Def+12Pl+4Sg/PlO: [kika-wâpamimânawa, kikawâpamimânawa]
     wâpamêw+V+TA+Ind+Fut+Def+2Pl+4Sg/PlO: [kika-wâpamimâwâwa, kikawâpamimâwâwa]
     
     
     


     wâpamêw+V+TA+Ind+Prs+3Sg+1SgO: niwâpamik  # SET I inv
     wâpamêw+V+TA+Ind+Prs+3Sg+2SgO: kiwâpamik
     wâpamêw+V+TA+Ind+Prs+3Sg+1PlO: niwâpamikonân
     wâpamêw+V+TA+Ind+Prs+3Sg+12PlO: kiwâpamikonaw
     wâpamêw+V+TA+Ind+Prs+3Sg+2PlO: kiwâpamikowâw
     
     wâpamêw+V+TA+Ind+Prs+3Pl+1SgO: niwâpamikwak # SET I-Pl inv
     wâpamêw+V+TA+Ind+Prs+3Pl+2SgO: kiwâpamikwak
     wâpamêw+V+TA+Ind+Prs+3Pl+1PlO: niwâpamikonânak
     wâpamêw+V+TA+Ind+Prs+3Pl+12PlO: kiwâpamikonawak
     wâpamêw+V+TA+Ind+Prs+3Pl+2PlO: kiwâpamikowâwak
     
     wâpamêw+V+TA+Ind+Prs+1Sg+2SgO: kiwâpamitin # SET II inv
     wâpamêw+V+TA+Ind+Prs+1Pl+2Sg/PlO: kiwâpamitinân
     wâpamêw+V+TA+Ind+Prs+1Sg+2PlO: kiwâpamitinâwâw
     
     wâpamêw+V+TA+Ind+Prs+4Sg/Pl+3SgO: wâpamik # SET III inv (no 5-3 according to Wolvengrey)
     wâpamêw+V+TA+Ind+Prs+4Sg/Pl+3PlO: wâpamikwak
     wâpamêw+V+TA+Ind+Prs+5Sg/Pl+4Sg/PlO: wâpamikoyiwa
          
     wâpamêw+V+TA+Ind+Prs+4Sg/Pl+1SgO: niwâpamikoyiwa # SET IV inv
     wâpamêw+V+TA+Ind+Prs+4Sg/Pl+2SgO: kiwâpamikoyiwa
     wâpamêw+V+TA+Ind+Prs+4Sg/Pl+1PlO: niwâpamikonâna
     wâpamêw+V+TA+Ind+Prs+4Sg/Pl+12PlO: kiwâpamikonawa
     wâpamêw+V+TA+Ind+Prs+4Sg/Pl+2PlO: kiwâpamikowâwa
     




     wâpamêw+V+TA+Cnj+Prs+1Sg+3SgO: [ê-wâpamak, êwâpamak] # SET I
     wâpamêw+V+TA+Cnj+Prs+2Sg+3SgO: [ê-wâpamat, êwâpamat]
     wâpamêw+V+TA+Cnj+Prs+1Pl+3SgO: [ê-wâpamâyâhk, êwâpamâyâhk]
     wâpamêw+V+TA+Cnj+Prs+12Pl+3SgO: [ê-wâpamâyahk, êwâpamâyahk]
     wâpamêw+V+TA+Cnj+Prs+2Pl+3SgO: [ê-wâpamâyêk, êwâpamâyêk]

     wâpamêw+V+TA+Cnj+Prs+1Sg+3PlO: [ê-wâpamakik, êwâpamakik] # SET I-Pl
     wâpamêw+V+TA+Cnj+Prs+2Sg+3PlO: [ê-wâpamacik, êwâpamacik]
     wâpamêw+V+TA+Cnj+Prs+1Pl+3PlO: [ê-wâpamâyâhkik, êwâpamâyâhkik]
     wâpamêw+V+TA+Cnj+Prs+12Pl+3PlO: [ê-wâpamâyahkok, êwâpamâyahkok]
     wâpamêw+V+TA+Cnj+Prs+2Pl+3PlO: [ê-wâpamâyêkok, êwâpamâyêkok] 
     
     wâpamêw+V+TA+Cnj+Prs+2Sg+1SgO: [ê-wâpamiyan, êwâpamiyan] # SET II
     wâpamêw+V+TA+Cnj+Prs+2Sg/Pl+1PlO: [ê-wâpamiyâhk, êwâpamiyâhk]
     wâpamêw+V+TA+Cnj+Prs+2Pl+1SgO: [ê-wâpamiyêk, êwâpamiyêk]    
     
     wâpamêw+V+TA+Ind+Prs+3Sg+4Sg/PlO: [ê-wâpamât, êwâpamât] # SET III
     wâpamêw+V+TA+Ind+Prs+3Pl+4Sg/PlO: [ê-wâpamâcik, êwâpamâcik]
     wâpamêw+V+TA+Ind+Prs+3Sg+5Sg/PlO: [ê-wâpamimât, êwâpamimât]
     wâpamêw+V+TA+Ind+Prs+3Pl+5Sg/PlO: [ê-wâpamimâcik, êwâpamimâcik]
     wâpamêw+V+TA+Ind+Prs+4Sg/Pl+5Sg/PlO: [ê-wâpamâyit, êwâpamâyit]

     wâpamêw+V+TA+Ind+Prs+1Sg+4Sg/PlO: [ê-wâpamimak, êwâpamimak] # SET IV
     wâpamêw+V+TA+Ind+Prs+2Sg+4Sg/PlO: [ê-wâpamimat, êwâpamimat]
     wâpamêw+V+TA+Ind+Prs+1Pl+4Sg/PlO: [ê-wâpamimâyâhk, êwâpamimâyâhk]
     wâpamêw+V+TA+Ind+Prs+12Pl+4Sg/PlO: [ê-wâpamimâyahk, êwâpamimâyahk]
     wâpamêw+V+TA+Ind+Prs+2Pl+4Sg/PlO: [ê-wâpamimâyek, êwâpamimâyek]
     
     
     
     
     
     wâpamêw+V+TA+Cnj+Prs+3Sg+1SgO: [ê-wâpamit, êwâpamit] # SET I inv
     wâpamêw+V+TA+Cnj+Prs+3Sg+2SgO: [ê-wâpamisk, êwâpamisk]
     wâpamêw+V+TA+Cnj+Prs+3Sg+1PlO: [ê-wâpamikoyâhk, êwâpamikoyâhk]
     wâpamêw+V+TA+Cnj+Prs+3Sg+12PlO: [ê-wâpamikoyahk, êwâpamikoyahk]
     wâpamêw+V+TA+Cnj+Prs+3Sg+2PlO: [ê-wâpamikoyek, êwâpamikoyek]

     wâpamêw+V+TA+Cnj+Prs+3Pl+1SgO: [ê-wâpamicik, êwâpamicik] # SET I-Pl inv
     wâpamêw+V+TA+Cnj+Prs+3Pl+2SgO: [ê-wâpamiskik, êwâpamiskik]
     wâpamêw+V+TA+Cnj+Prs+3Pl+1PlO: [ê-wâpamikoyâhkik, êwâpamikoyâhkik]
     wâpamêw+V+TA+Cnj+Prs+3Pl+12PlO: [ê-wâpamikoyahkok, êwâpamikoyahkok]
     wâpamêw+V+TA+Cnj+Prs+3Pl+2PlO: [ê-wâpamikoyêkok, êwâpamikoyêkok]

     wâpamêw+V+TA+Cnj+Prs+1Sg+2SgO: [ê-wâpamitân, êwâpamitân] # SET II inv
     wâpamêw+V+TA+Cnj+Prs+1Pl+2Sg/PlO: [ê-wâpamitâhk, êwâpamitâhk]
     wâpamêw+V+TA+Cnj+Prs+1Sg+2PlO: [ê-wâpamitakok, êwâpamitakok]

     wâpamêw+V+TA+Ind+Prs+4Sg/Pl+3SgO: [ê-wâpamikot, êwâpamikot] # SET III inv
     wâpamêw+V+TA+Ind+Prs+4Sg/Pl+3PlO: [ê-wâpamikocik, êwâpamikocik]
     wâpamêw+V+TA+Ind+Prs+5Sg/Pl+4Sg/PlO: [ê-wâpamikoyit, êwâpamikoyit]
          
     wâpamêw+V+TA+Ind+Prs+4Sg/Pl+1SgO: [ê-wâpamiyit, êwâpamiyit] # SET IV inv
     wâpamêw+V+TA+Ind+Prs+4Sg/Pl+2SgO: [ê-wâpamiyisk, êwâpamiyisk]
     wâpamêw+V+TA+Ind+Prs+4Sg/Pl+1PlO: [ê-wâpamikoyâhk, êwâpamikoyâhk, ê-wâpamikowâyâhk, êwâpamikowâyâhk]
     wâpamêw+V+TA+Ind+Prs+4Sg/Pl+2PlO: [ê-wâpamikoyêk, êwâpamikoyêk, ê-wâpamikowâyêk, êwâpamikowâyêk]
     wâpamêw+V+TA+Ind+Prs+4Sg/Pl+12PlO: [ê-wâpamikoyahk, êwâpamikoyahk, ê-wâpamikowâyahk, êwâpamikowâyahk]
     




     wâpamêw+V+TA+Imp+Imm+2Sg+3SgO: wâpam
     wâpamêw+V+TA+Imp+Imm+12Pl+3SgO: wâpamâtân
     wâpamêw+V+TA+Imp+Imm+2Pl+3SgO: wâpamihk
     wâpamêw+V+TA+Imp+Imm+2Sg+3PlO: wâpamik
     wâpamêw+V+TA+Imp+Imm+12Pl+3PlO: wâpamâtânik
     wâpamêw+V+TA+Imp+Imm+2Pl+3PlO: wâpamihkok

     wâpamêw+V+TA+Imp+Del+2Sg+3SgO: wâpamâhkan
     wâpamêw+V+TA+Imp+Del+12Pl+3SgO: wâpamâhkahk
     wâpamêw+V+TA+Imp+Del+2Pl+3SgO: wâpamâhkêk
     wâpamêw+V+TA+Imp+Del+2Sg+3PlO: wâpamâhkanik
     wâpamêw+V+TA+Imp+Del+12Pl+3PlO: wâpamâhkahkok
     wâpamêw+V+TA+Imp+Del+2Pl+3PlO: wâpamâhkêkok

     wâpamêw+V+TA+Imp+Imm+2Sg+1SgO: wâpamin
     wâpamêw+V+TA+Imp+Imm+2Sg+1PlO: wâpaminân
     wâpamêw+V+TA+Imp+Imm+2Pl+1SgO: wâpamik
     wâpamêw+V+TA+Imp+Del+2Sg+1SgO: wâpamîhkan
     wâpamêw+V+TA+Imp+Del+2Sg+1PlO: wâpamîhkâhk
     wâpamêw+V+TA+Imp+Del+2Pl+1SgO: wâpamîhkêk
     
     
     
     

     wâpamêw+V+TA+Fut+Cond+1Sg+3SgO: wâpamaki # 1 and 2-3Sg
     wâpamêw+V+TA+Fut+Cond+2Sg+3SgO: wâpamaci
     wâpamêw+V+TA+Fut+Cond+1Pl+3SgO: wâpamâyâhki
     wâpamêw+V+TA+Fut+Cond+12Pl+3SgO: [wâpamâyahko, wâpamâyahki]
     wâpamêw+V+TA+Fut+Cond+2Pl+3SgO: wâpamâyêko

     wâpamêw+V+TA+Fut+Cond+3Sg+4Sg/PlO: wâpamâci # 3-4, 4-5
     wâpamêw+V+TA+Fut+Cond+3Pl+4Sg/PlO: wâpamâtwâwi
     wâpamêw+V+TA+Fut+Cond+4Sg/Pl+5Sg/PlO: wâpamâyici
     
     wâpamêw+V+TA+Fut+Cond+1Sg+3PlO: wâpamakwâwi # 1 and 2-3Pl
     wâpamêw+V+TA+Fut+Cond+2Sg+3PlO: wâpamatwâwi
     wâpamêw+V+TA+Fut+Cond+1Pl+3PlO: wâpamâyâhkwâwi
     wâpamêw+V+TA+Fut+Cond+12Pl+3PlO: wâpamâyahkwâwi
     wâpamêw+V+TA+Fut+Cond+2Pl+3PlO: wâpamâyêkwâwi

     wâpamêw+V+TA+Fut+Cond+3Sg+1SgO: wâpamici # 1 and 2-3Sg INVERSE (3Sg-1 and 2)
     wâpamêw+V+TA+Fut+Cond+3Sg+2SgO: wâpamiski
     wâpamêw+V+TA+Fut+Cond+3Sg+1PlO: wâpamikoyâhki
     wâpamêw+V+TA+Fut+Cond+3Sg+12PlO: [wâpamikoyahko, wâpamikoyahki]
     wâpamêw+V+TA+Fut+Cond+3Sg+2PlO: wâpamikoyêko
     
     wâpamêw+V+TA+Fut+Cond+4Sg/Pl+3SgO: wâpamikoci # 3-4, 4-5 INVERSE (4-3, 5-4)
     wâpamêw+V+TA+Fut+Cond+4Sg/Pl+3PlO: wâpamikotwâwi 
     wâpamêw+V+TA+Fut+Cond+5Sg/Pl+4Sg/PlO: wâpamikoyici
     
     wâpamêw+V+TA+Fut+Cond+3Pl+1SgO: wâpamitwâwi # 1 and 2-3Pl INVERSE (3Pl-1 and 2)
     wâpamêw+V+TA+Fut+Cond+3Pl+2SgO: wâpamiskwâwi
     wâpamêw+V+TA+Fut+Cond+3Pl+1PlO: wâpamikoyâhkwâwi
     wâpamêw+V+TA+Fut+Cond+3Pl+12PlO: wâpamikoyahkwâwi
     wâpamêw+V+TA+Fut+Cond+3Pl+2PlO: wâpamikoyêkwâwi